# 紧急求助：清算开始日如何确定

提问人：lhkjs 时间：2012-11-09 22:30:02
一企业 8 月 31 日股东会决议， 9 月 5 日进行公告注销企业，正常情况下，编制清算开始日财务报表应为 8 月 31 日，但是到 8 月 31 日有很多收入未入账，部分成本费用未入账，应扣未扣回代职工费用未扣回，往来款出现反方，一直拖到 10 月末才基本处理完毕应确认的收入和费用；如以 8 月 31 日为基准日存在大量账项调整，处理难度大，在这种情况下可不可以 10 月 31 日为清算开始日进行处理编制开始日财务报表。

回答人：chenyiwei
不建议“以 10 月 31 日为清算开始日进行处理编制开始日财务报表”。主要考虑： 1 、你此处所列的收入、费用未及时入帐的问题属于账务处理不及时导致的差错，应当予以更正后，以更正后的报表为基础进入清算程序。不能仅因为账务处理的及时性问题就推迟清算开始日。 2 、根据《公司法》第 184 条规定，“公司因本法第一百八十一条第（一）项、第（二）项、第（四）项、第（五）项规定而解散的，应当在解散事由出现之日起十五日内成立清算组，开始清算”；“逾期不成立清算组进行清算的，债权人可以申请人民法院指定有关人员组成清算组进行清算。人民法院应当受理该申请，并及时组织清算组进行清算。”因此，逾期成立清算组和启动清算程序将有法律上的风险。